# 求助陈版：境外子公司以人民币收购境内公司股权的长期股权投资如何折算

提问人：denghaifu 时间：2021-02-21 13:40:00
A公司的境外全资子公司B，记帐本位币为美元，以人民币收购境内C公司100%的股权，收购价为 1000 万人民币，合并日， 2020 年 9 月 30 日为合并日，人民币对美元汇率为 1 ： 7 ， 2020 年 12 月 31 日人民币对美元汇率为 1 ：6.5；在 2020 年 9 月 30 日B公司单独记帐时，按 1 ： 7 的美元汇率，长期股权投资入账金额为1000/7=142.85万美元，期末的时， 2020 年 12 月 31 日，B公司美元报表转换为人民币报表时，对c公司的长期股权投资如果按期末汇率折算应为142.85*6.5=928.525万元，因收购时以人民币计价，是否可以在期末转换时，这笔投资单独考虑，不按期末汇率折算，就按历史汇率折算，即 1000 万人民币计算。

回答人：chenyiwei
不恰当。既然B的记账本位币是美元，说明美元是B所处的主要经济环境中的货币，人民币反而是外币。所以在折算后的人民币报表中也要体现出这一点，即人民币的金额是可以变化的。这里人民币只是折算后报表的列报货币而不是本位币。